【裁判字號】    99,上訴,1737
【裁判日期】    990930
【裁判案由】    組織犯罪防制條例等
【裁判全文】
臺灣高等法院刑事判決                99年度上訴字第1737號
上  訴  人  臺灣板橋地方法院檢察署檢察官
被      告  甲○○
            （現於內政部入出國及移民署臺北收容所收容中）
選任辯護人  陳學驊律師
上列上訴人因組織犯罪防制條例等案件，不服臺灣板橋地方法院
98年度訴字第3199號，中華民國99年4月7日第一審判決（起訴案
號：臺灣板橋地方法院檢察署98年度偵字第13997號），提起上
訴，本院判決如下：
    主  文
上訴駁回。
    理  由
一、按第二審法院認為上訴有刑事訴訟法第362條前段上訴不合
    法律上程式之情形者，應以判決駁回之，刑事訴訟法第367
    條前段定有明文。又檢察官不服第一審之判決向本院提起上
    訴，必第一審已就其不服部分有所裁判，本院始得審究，合
    先說明。
二、檢察官以原審判決被告甲○○涉犯該判決犯罪事實三【即起
    訴書犯罪事實（二）】恐嚇劉民祥等人及該判決犯罪事實四
    【即起訴書犯罪事實（三）】對Ａ女妨害自由部分均無罪（
    見該判決第183頁及第188頁附表壹之六編號3、4），係以就
    各該證人等之證述，已不能確定是甲○○所為，容有行為人
    對象之誤認為由云云，不能認同此部分之理由，認為原審該
    部分之認定事實及適用法律有違法，故上訴本院請求撤銷原
    判決上開部分並另為適當之判決。惟查：原審判決被告甲○
    ○被訴對被害人劉民祥所涉犯之刑法第305條恐嚇犯行，及
    對被害人Ａ女所涉犯之刑法第302條第1項之妨害自由犯行，
    雖於理由中有論述被告甲○○被訴之此部分犯罪之證據不足
    ，不能證明被告甲○○有該部分之恐嚇、妨害自由等犯行，
    並於判決書附表壹之六中加以表列說明；惟原判決於主文中
    並未就此被訴部分為被告甲○○無罪之諭知，僅就被告甲○
    ○有罪部分定刑而已，原審判決於主文中有此重大疏漏，自
    形式上而言，難認為被告甲○○上開被訴部分已經原審裁判
    ，檢察官就原審未裁判部分向本院提起上訴，自不合於法律
    上之程式，且係不得補正事項，依前說明，其上訴為不合法
    ，應予駁回。至檢察官就該部分仍有爭執，應另行向原審法
    院聲請補充判決，以資適法。
據上論斷，應依刑事訴訟法第第367條前段，判決如主文。
中    華    民    國    99    年    9    月    30    日
                  刑事第四庭審判長法  官  陳筱珮      
                                  法  官  邱滋杉
                                  法  官  孫惠琳
以上正本證明與原本無異。
如不服本判決，應於收受送達後十日內向本院提出上訴書狀，其
未敘述上訴之理由者並得於提起上訴後十日內向本院補提理由書
（均須按他造當事人之人數附繕本）。「切勿逕送上級法院」。
                                  書記官  陳建邦
中    華    民    國    99    年    10    月    1     日

司法院資訊處製作；財團法人民間司法改革基金會備份。
